

MAXIME COULON

STAGE DÉVELOPPEUR WEB

29 MARS 2021 - 18 JUIN 2021 (3 MOIS MINIMUM À 6 MOIS MAXIMUM)

PROFIL

Né le 29 octobre 1999, 21 ans.

Passionné d'informatique et des nouvelles technologies, je me spécialise dans le domaine du Web. Maîtrisant l'HTML / Css / Javascript / PHP. Je dispose aussi de quelques notions en SEO ainsi qu'en gestion de projet. (méthodes agiles)

Titulaire du permis de conduire B

COMPÉTENCES

HTML CSS/SCSS	• • • •
Wordpress	• • • •
Javascript	• • • •
Php	• • • • •
Vue Js	• • • •
Laravel	• • • •
Prestashop	• • • • •
React	• • • • •

COORDONNÉES

06 58 93 48 99

✓ coulon.maxime@outlook.fr

10 bis rue Aurelienne,Parc Aurelia,06150 Cannes-La-Bocca

EXPÉRIENCE PROFESSIONNELLE

Agence Karma - Développeur Web

JANVIER 2019 - FEVRIER 2020

Intégration wordpress, adaptation sites version tablettes, mobiles.

Cellule S.I.G Fréjus - Administrateur Base de données
MAI 2019 - JUIN 2019

Requêtes sql pour alimenter les fonctionnalités d'une application métier

Honeywell - Technicien Réseau

JANVIER 2017 - AVRIL 2017

configuration d'équipement réseaux (switch, routeurs, bornes Wifi cisco)

FORMATION

IUT - Gap

SEPT 2020 - JUI 2021

Licence Mobilité - Internet et Web (M.I.W)

Lycée Antoine de Saint Exupéry - Saint Raphaël
SEPT 2018 - JUIN 2020

BTS Service Informatique aux Organisations (S.IO) options Solutions Logiciel et Application Métiers.

LOISIRS

Technologie | Musique | Football | Badminton | Cinéma